# 关于软件公司出售版权的成本问题

提问人：wx_5ed465f72489 时间：2022-10-12 15:19:37
陈老师您好：
目前碰到如下问题：
1 、被审计公司为一家软件开发企业，其开发的软件能无限次应用，类似于微软公司开发的WIN10;
2 、目前该公司将其开发的软件授权给一地方政府使用，使用费为 2000 万；
3 、请问陈老师这种的软件开发企业，开发的能提供给任何需求单位使用的软件在确认收入时的成本应该如何确认呢？
基本信息为：该软件开发成本为 3000 万元，其交付给地方政府的产品为一个光盘及安装教程，其他均无需再提供。
就比如现在各地普遍使用的防疫码的开发，不同的地方政府在使用时只要更改下参数设置就能正常使用，如果开发的软件同时销售给 20 个地方政府，未来还有可能销售给更多的政府单位，此时这个确认收入对应的成本应该如何确认。
企业目前的处理是：假设该软件能用 20 年，则软件在 20 年内摊销，当年如果销售了 10 个客户则这 10 个客户确认的收入对应的成本就为当年摊销额除以 10 ，请问老师这样做可以吗？？？

回答人：chenyiwei
这类具有通用性的软件，其开发支出一般是按照无形资产准则规定，作为研发支出核算的，实务中多数是费用化，因此在后续实现销售时，所对应的直接成本很低。像你说的“一单合同 2000万，但开发成本 3000 万均资本化计入无形资产”的情况，在实务中很少见。
根据《企业会计准则解释第 11 号——关于以使用无形资产产生的收入为基础的摊销方法》规定，应根据与无形资产有关的经济利益的预期消耗方式确定摊销方法。由于收入可能受到投入、生产过程和销售等因素的影响，这些因素与无形资产有关经济利益的预期消耗方式无关,因此,企业通常不应以包括使用无形资产在内的经济活动所产生的收入为基础进行摊销。但另一方面，完全基于直线法摊销也可能并不合理。